臺灣士林地方法院刑事判決　　　　　100年度審簡上字第118號
上　訴　人
即　被　告　黃晟誠
　　　　　　黃毅維
上列上訴人即被告等因傷害案件，不服本院士林簡易庭於中華民
國100 年6 月30日所為100 年度士簡字第395 號第一審刑事簡易
判決（聲請簡易判決處刑案號：臺灣士林地方法院檢察署100 年
度偵字第1577號），提起上訴，本院管轄第二審之合議庭判決如
下：
    主  文
上訴駁回。
黃晟誠、黃毅維均緩刑貳年。
    事實及理由
一、本案經本院審理結果，認第一審判決以上訴人即被告黃晟誠
    、黃毅維均犯刑法條277 條第1 項之傷害罪，各量處有期徒
    刑6 月，並均諭知易科罰金之折算標準為新臺幣（下同）3,
    000 元折算1 日，認事用法及量刑均無不當，應予維持，除
    原審判決書引用法條欄記載「刑法第309 條第1 項」，應係
    誤繕贅載，應予刪除更正外，其餘均引用第一審刑事簡易判
    決書記載之事實、證據及理由（如附件），並補充證據如下
    ：被告黃晟誠、黃毅維於本院準備程序期日及審判中之自白
    （參見本院民國100 年9 月1 日準備程序筆錄、100 年11月
    22日審判筆錄）。
二、上訴人即被告黃晟誠、黃毅維上訴意旨略以：渠等對於因年
    輕氣盛所犯下的錯事均深感懊悔，均願以自己有限之財力積
    極與告訴人尋求和解，被告黃毅維現為北臺灣科學技術學院
    夜間部二年級學生、被告黃晟誠則有正當工作，如因本案服
    刑，前途盡毀，將致渠等生活陷於困頓，原審量刑過重，請
    求從輕量刑等語。
三、按法官於有罪判決如何量處罪刑，為實體法賦予審理法官裁
    量之刑罰權事項，法官行使此項裁量權，自得依據個案情節
    ，參酌刑法第57條所定各款犯罪情狀之規定，於法定刑度內
    量處被告罪刑；除有逾越該罪法定刑或法定要件，或未能符
    合法規範體系及目的，或未遵守一般經驗及論理法則，或顯
    然逾越裁量，或濫用裁量等違法情事之外，自不得任意指摘
    其量刑違法（最高法院80年臺非字第473 號、75年臺上字第
    7033號、72年臺上字第6696號、72年臺上字第3647號判例意
    旨可資參照）。準此，法官量刑，如非有上揭明顯違法之情
    事，自不得擅加指摘其違法或不當。經查，上訴人即被告黃
    晟誠、黃毅維於檢察官偵查中及本院準備程序及審理時均坦
    承犯行，且有原審判決所列證據可資佐證，足認被告2 人確
    有普通傷害之犯行，本件原審判決認被告等所為，均係犯刑
    法第277 條第1 項之普通傷害罪，援引刑事訴訟法第449 條
    第1 項前段、第3 項、第454 條第2 項，刑法第28條、第27
    7 條第1 項、第41條第1 項，刑法施行法第1 條之1 ，量處
    被告2 人各有期徒刑6 月，並均諭知如易科罰金以3,000 元
    折算1 日，其認事用法並無違誤，量刑亦屬妥適，上訴人等
    空言指摘原審量刑過重，難認為有理由，應予駁回。
三、末查，被告黃晟誠、黃毅維2 人前均未曾因故意犯罪受有期
    徒刑以上刑之宣告，此有被告2 人之臺灣高等法院被告前案
    紀錄表各1 份在卷可參。本件第一審刑事判決後，被告2 人
    與告訴人董坤舜已達成和解，告訴人並於100 年9 月1 日向
    本院具狀撤回刑事告訴，有告訴人提出之刑事撤回告訴狀1
    份附卷可考（參見本院卷第24之1 頁），且經本院於審理中
    當庭向告訴人及被告等雙方確認無訛，本院斟酌被告2 人已
    與告訴人達成和解，並已依和解內容賠償告訴人5 萬元之損
    害，此有本院100 年9 月1 日準備程序筆錄、調解筆錄及和
    解書影本各1 份在卷可查，應認被告2 人犯後態度良好，經
    此偵審教訓及科刑宣告，均當知所警惕，信無再犯之虞，本
    院因認對其等宣告之刑均以暫不執行為適當，爰均依刑法第
    74條第1 項第1 款之規定，併予宣告緩刑如主文第2 項所示
    之期間，以啟自新。
據上論斷，應依刑事訴訟法第455 條之1 第1 項、第3 項、第36
8 條、第373 條，刑法第74條第1 項第1 款，判決如主文。
本案經檢察官陳雅瑩到庭執行職務。
中    華    民    國   100    年    11    月    30    日
            刑事第一庭審判長法  官  林秀鳳
                            法  官  莊明達
                            法  官  徐文瑞
以上正本證明與原本無異。
本件不得上訴。
                            書記官  張茹茵
中    華    民    國   100    年    12    月    2     日
本案論罪科刑法條全文：
刑法第277條第1項
傷害人之身體或健康者，處三年以下有期徒刑、拘役或一千元以
下罰金。